臺灣臺中地方法院刑事判決            101年度交易字第628號
公  訴  人  臺灣臺中地方法院檢察署檢察官
被      告  張博凱
上列被告因業務過失傷害案件，經檢察官提起公訴（101 年度偵
字第6515號），被告於準備程序中就被訴事實為有罪之陳述，經
本院合議庭裁定由受命法官獨任行簡式審判程序後，檢察官聲請
改依協商程序而為判決，本院判決如下：
    主    文
張博凱從事業務之人，因業務上之過失傷害人，處拘役參拾日，
如易科罰金，以新臺幣壹仟元折算壹日。緩刑參年。並應於緩刑
期間內給付劉春桂新臺幣參拾伍萬元，給付方法為：一、張博凱
應於民國一百零一年八月一日當場給付劉春桂新臺幣伍萬元；二
、張博凱應於民國一百零一年九月十五日前給付劉春桂新臺幣伍
萬元；三、餘款新臺幣貳拾伍萬元，應自民國一百零一年十月十
五日起至民國一百零三年十月十五日止，於每月十五日前各給付
劉春桂新臺幣壹萬元，至全部清償完畢止，如有一期未履行，視
為全部到期。
    犯罪事實及理由
一、犯罪事實：
    張博凱係以駕駛動力機械堆高機為職業，為從事駕駛業務之
    人。於民國100年10月6日下午，駕駛動力機械堆高機上路，
    沿臺中市西屯區福上巷197弄由北往南方向行駛，欲前往西
    屯區○○路卸貨。於同日下午4時50分許，行經西屯區福上
    巷197 弄與甘河路交岔路口欲左轉彎時，理應注意堆高機係
    屬裝配起重機械，專供起重用途，且無載貨容量之起重機械
    （屬非汽車之動力機械），不得於道路上行駛或使用；且依
    當時天候晴、暮光、市區道路○○路面乾燥、無缺陷、無障
    礙物、視距良好等情，並無不能注意之情形，竟疏於注意及
    此；不慎與劉春桂騎乘沿西屯區○○路由東往西方向行駛之
    車牌號碼KZK ─898 號普通重型機車發生擦撞，致劉春桂受
    有右足皮瓣脫套式損傷及壞死、右足踝創傷後關節攣縮、右
    下肢皮膚傷口缺損、疑似腰椎間盤滑位等傷害。
二、證據名稱：
（一）被告張博凱於本院準備程序中之自白。
（二）告訴人劉春桂於警詢、檢察官訊問時之證述。
（三）行政院國軍退除役官兵輔導委員會臺中榮民總醫院診斷證
      明書2 紙。
（四）道路交通事故現場圖、道路交通事故調查報告表（一）、
      （二）各1份。
（五）臺中市○○○○○道路交通事故初步分析研判表1紙。
（六）臺中市○○○○○道路交通事故談話紀錄表2份。
（七）臺中市○○○○○道路交通事故照片11張。
（八）本院臺中簡易庭調解結果報告書、調解程序筆錄各1份。
三、本案經檢察官與被告張博凱於審判外達成協商之合意，且被
    告張博凱已認罪，其合意內容為：被告張博凱願受科刑範圍
    為拘役30日，如易科罰金，以新臺幣壹仟元折算壹日。緩刑
    3 年，並應於緩刑期間內給付劉春桂新臺幣（下同）35萬元
    ，給付方法為：（一）被告張博凱應於101 年8 月1 日當場
    給付告訴人劉春桂5 萬元；（二）被告張博凱應於101 年9
    月15日前給付告訴人劉春桂5 萬元；（三）餘款25萬元，應
    自101 年10月15日起至103 年10月15日止，於每月15日前各
    給付告訴人劉春桂1 萬元，至全部清償完畢止，如有一期未
    履行，視為全部到期。經查，上開協商合意並無刑事訴訟法
    第455 條之4 第1 項所列情形之一，檢察官聲請改依協商程
    序而為判決，本院爰不經言詞辯論，於協商合意範圍內為協
    商判決，合予敘明。
四、附記事項：
    被告張博凱應於101 年8 月1 日當場給付5 萬元（已於當日
    在本院臺中簡易庭調解委員面前給付，有本院調解程序筆錄
    1 份附卷可稽）。
五、應適用之法條：刑事訴訟法第273 條之1 第1 項、第455 條
    之4 第2 項、第455 條之8 ，刑法第284 條第2 項前段、第
    41條第1 項前段、第74條第1 項第1 款、第2 項第3 款，判
    決如主文。
六、協商判決除有刑事訴訟法第455 條之4 第1 項第1 款於本訊
    問程序終結前，被告撤銷協商合意或檢察官撤回協商聲請者
    ；第2 款被告協商之意思非出於自由意志者；第4 款被告所
    犯之罪非第455 條之2 第1 項所定得以協商判決者；第6 款
    被告有其他較重之裁判上一罪之犯罪事實者；第7 款法院認
    應諭知免刑或免訴、不受理者情形之一，及違反同條第2 項
    「法院應於協商合意範圍內為判決；法院為協商判決所科之
    刑，以宣告緩刑或二年以下有期徒刑、拘役或罰金為限」之
    規定者外，不得上訴。
七、如有上開可得上訴情形，應於收受宣示判決筆錄送達後10日
    內向本院提出上訴書狀（應敘述具體理由並附繕本）。上訴
    書狀如未敘述理由，應於上訴期間屆滿後20日內補提理由書
    於本院。
中    華    民    國   100    年    8     月    15     日
                  刑事第三庭    法  官  陳玟珍
以上正本證明與原本無異。
如不服本判決應於收受送達後10日內向本院提出上訴書狀，並應
敘述具體理由；其未敘述上訴理由者，應於上訴期間屆滿後20日
內向本院補提理由書（均須按他造當事人之人數附繕本）「切勿
逕送上級法院」。
                                書記官  葉燕蓉
中    華    民    國   101    年    8     月    15    日
附錄論罪科刑之法條：
刑法第284條（過失傷害罪）
因過失傷害人者，處六月以下有期徒刑、拘役或五百元以下罰金
，致重傷者，處一年以下有期徒刑、拘役或五百元以下罰金。
從事業務之人，因業務上之過失傷害人者，處一年以下有期徒刑
、拘役或一千元以下罰金，致重傷者，處三年以下有期徒刑、拘
役或二千元以下罰金。